【裁判字號】    91,交易,537
【裁判日期】    920321
【裁判案由】    過失致死等
【裁判全文】
臺灣板橋地方法院刑事判決                        九十一年度交易字第五三七號
    公  訴  人  臺灣板橋地方法院檢察署檢察官
    被      告  乙○○
右列被告因過失致死等案件，經檢察官提起公訴（九十一年度偵字第一八八三二號）
，本院判決如左：
    主  文
乙○○因過失致人於死，處有期徒刑肆月，如易科罰金，以佰元折算壹日，緩刑貳
年。
    事  實
一、乙○○於民國九十一年九月二十一日六時三十分許，駕駛車牌號碼ＴＫ－一五八
    五號自用小客車，於行經臺北縣土城市○○路九十一之二號劃有分向限制線之彎
    道路段時，本應注意車前狀況，並於彎道路段，應遵分向限制規定在所行車道內
    減速慢行，而依當時情形，並無不能注意之情事，乙○○因欲超越前方路旁之行
    人劉存欽、甲○夫婦，竟未盡注意之能事，擅行加速跨越分向限制線，而駛入對
    向車道，適對向車道有來車駛來，乙○○見狀緊急向右偏閃回原車道，其所駕駛
    之自用小客車車頭撞擊甲○（過失傷害部分據其撤回告訴）及劉存欽，致劉存欽
    倒地而受有頭部外傷、顱骨骨折、兩側硬腦膜下血腫、蜘蛛膜下血腫、腦內出血
    併腦幹壓迫、右膝挫傷及多處擦傷等傷害，經送醫救治，於同月二十三日十一時
    五十八分許傷重死亡。乙○○於肇事後，立即以電話報警，並在場等候協助救護
    ，於員警到場處理時直承肇事並接受裁判。
二、案經被害人劉存欽之子丙○○訴由臺北縣政府警察局土城分局報請臺灣板橋地方
    法院檢察署檢察官偵查起訴。
    理  由
一、訊據被告乙○○坦承上開事實不諱，核與甲○所述情形相符，並經到場處理警員
    即證人湯智傑證述明確，復有交通事故現場草圖、道路交通調查事故表、照片及
    診斷證明書等附卷可稽。而按汽車行駛時，駕駛人應注意車前狀況及兩車併行之
    間隔，並隨時採取必要之安全措施；又在雙向二車道劃有分向限制線之路段，不
    得駛入來車之車道內，且行經彎道應減速慢行，做隨時停車之準備，道路交通安
    全規則第九十四條第三項、第九十七條第二款、第九十三條第一項第三款分別定
    有明文，被告行經臺北縣土城市○○路九十一之二號前劃有分向限制線之彎道道
    路段，本應注意慢行，其未為相當之注意，擅自跨越分向限制線加速超越前方行
    人劉存欽及甲○，致發現對向來車，緊急偏閃回原車道時肇生事故，其有過失至
    為明確。被害人劉存欽因被告前開過失行為，受撞倒地而受有頭部外傷、顱骨骨
    折、兩側硬腦膜下血腫、蜘蛛膜下血腫、腦內出血併腦幹壓迫、右膝挫傷及多處
    擦傷等傷害，經送醫救治後於同月二十三日十一時五十八分許傷重死亡，亦經臺
    灣板橋地方法院檢察署檢察官督同檢驗員相驗屬實，製有相驗筆錄、相驗屍體證
    明書、驗斷書在卷可稽，足認被告過失駕車肇事行為，與被害人之死亡結果間，
    具有相當因果關係。是本件事證明確，被告犯嫌堪以認定，應依法論處。
二、核被告所為，係犯刑法第二百七十六條第一項之罪。被告於肇事後，立即以電話
    報警，並在場等候救護，於員警到場處理時，即直承肇事並接受裁判，業據警員
    湯智傑證述屬實，並有臺北縣政府警察局土城分局九十一年九月二十七日土警刑
    字第○九一○○二三二一○之一號函檢附臺北縣政府警察局勤務指揮中心受理各
    類案件記錄及臺北縣政府消防局救護案類受理紀錄單影本各一紙可資佐證，茲據
    自首之例減輕其刑。爰審酌被告因一時疏失罹犯本罪，惡性非重，且犯後均坦承
    犯行不諱，並衡其犯罪手段、所生危害等一切情狀，量處如主文所示之刑，並諭
    知如易科罰金之折算標準。又被告並無前科，有臺灣高等法院檢察署刑案紀錄簡
    覆表、臺灣高等法院被告全國前案紀錄表在卷可稽，其因一時疏失觸法，犯後已
    知悔悟，與被害人家屬達成附帶民事訴訟之訴訟上和解，有本院和解筆錄為據。
    且被告為在職學生，僅因一時之失觸法，又深有悔悟之意，本院認其刑之宣告以
    暫不執行為適當，爰併予宣告緩刑二年，以期自新。
三、公訴意旨另以：被告於前開時、地肇事，另致被害人甲○受有頭部外傷、臉部、
    雙手、雙膝多處擦傷、上牙齦撕裂傷、上門牙斷裂二顆等傷害，另涉刑法第二百
    八十四條第一項前段之過失傷害罪嫌。然刑法第二百八十四條第一項之過失傷害
    罪嫌，須告訴乃論，本案雖據檢察官指定被害人甲○之子丙○○代行告訴，惟據
    被害人甲○表示撤回告訴之意（見本院九十二年三月十一日訊問筆錄），足認丙
    ○○代行告訴之旨，已違反被害人甲○本人之意，而不生合法告訴之效力（司法
    院（）廳刑一字第九○一號函示參照）。惟公訴意旨認被告此部分犯行，與前
    開論罪科刑之過失致人於死罪部分犯行，有想像上競合之裁判上一罪關係，為前
    開判決效力所及，爰不另為不受理之諭知，附此敘明。
據上論斷，應依刑事訴訟法第二百九十九條第一項前段、第二百七十六條第二項、第
四十一條第一項前段、第六十二條前段、第七十四條第一款，罰金罰鍰提高標準條例
第一條前段、第二條，判決如主文。
本案經檢察官楊勝男到庭執行職務。
中      華      民      國    九十二    年      三      月    二十一    日
                                  臺灣板橋地方法院交通法庭
                                          法  官  林漢強
右正本證明與原本無異。
如不服本判決，應於判決送達後十日內，向本院提出上訴狀。
                                          書記官  黃大千
中      華      民      國    九十二    年      三      月    二十一    日
附錄本件論罪科刑所用法條全文
刑法第二百七十六條
因過失致人於死者，處二年以下有期徒刑、拘役或二千元以下罰金。
從事業務之人，因業務上之過失犯前項之罪者，處五年以下有期徒刑或拘役，得併科
三千元以下罰金。


司法院資訊處製作；財團法人民間司法改革基金會備份。
